【裁判字號】    95,沙交簡上,355
【裁判日期】    950824
【裁判案由】    公共危險
【裁判全文】
臺灣臺中地方法院刑事判決          95年度沙交簡上字第355號
上  訴  人  臺灣臺中地方法院檢察署檢察官
被      告  乙○○
上列上訴人因被告公共危險案件，不服本院沙鹿簡易庭九十五年
度沙交簡字第二二一號中華民國九十五年五月二十四日第一審簡
易判決（聲請案號：臺灣臺中地方法院檢察署九十五年度偵字第
一七六九號），提起上訴，本院管轄之第二審合議庭判決如下︰
    主    文
上訴駁回。
    事    實
一、乙○○於民國九十四間因酒後駕駛動力交通工具案件，經本
    院以九十四年度沙交簡字第一一三號判處拘役四十日確定，
    仍不知悔改，復於九十五年四月二十六日二十一時許，在臺
    中縣梧棲鎮○○路○路邊攤飲用啤酒，至二十三時許飲畢，
    已達不能安全駕駛動力交通工具之程度，仍貿然駕駛車牌號
    碼JBK－142號重型機車上路，於同日二十三時五十分許，行
    經臺中縣梧棲鎮○○路與港埠路口時，因逆向行駛為警攔檢
    查獲，並當場測得吐氣所含酒精成份達每公升一．三四毫克
    。
二、案經臺中縣警察局清水分局報請臺灣臺中地方法院檢察署檢
    察官偵查後聲請簡易判決處刑。
    理    由
一、上開如何因飲酒而不能安全駕駛動力交通工具之犯罪事實，
    業據被告乙○○迭於偵查中及本院審理時坦承不諱，並有臺
    中縣警察局清水分局舉發違反道路交通管理事件通知單二份
    、該分局酒精測定紀錄表、刑案現場測繪圖、汽車駕駛人酒
    後生理協調平衡檢測紀錄表、刑法第一百八十五條之三查獲
    後測試、觀察職務報告各一份附卷可稽，足徵被告前開自白
    與事實相符，從而本件事證明確，被告上開犯行洵堪認定，
    應依法論科。
二、新舊法比較適用：
(一)、被告行為後，刑法第二條第一項、刑法第三十三條第五款業
    經總統於九十四年二月二日以華總一義字第Ｚ000000
    0000號令修正公布，並自九十五年七月一日起施行（下
    稱新法；修正前刑法下稱舊法）；並於九十五年六月十四日
    以華總一義字第Ｚ0000000000號令修正公布增訂
    刑法施行法第一條之一規定。又罰金罰鍰提高標準條例第二
    條亦經總統於九十五年五月十七日以華總一義字第Ｚ000
    0000000號令公布刪除，並自九十五年七月一日施行
    。而新法第二條第一項之規定，係規範行為後法律變更所生
    新舊法律比較適用之準據法，於新法施行後，應適用新法第
    二條第一項之規定，為「從舊從輕」之比較。
(二)、(1)被告所犯刑法第一百八十五條之三之服用酒類不能安全駕
    駛動力交通工具而駕駛罪，其法定刑中規定有處三萬元以下
    之罰金刑，而新法第三十三條第五款關於主刑罰金已修正為
    ：「罰金：新臺幣一千元以上，以百元計算」，與舊法第三
    十三條第五款規定：「罰金：（銀元）一元以上」相較，修
    正後關於罰金刑之法定範圍顯已提高。又修正增訂之刑法施
    行法第一條之一規定「中華民國九十四年一月七日刑法修正
    施行後（按指九十五年七月一日），刑法分則編所定罰金之
    貨幣單位為新臺幣。九十四年一月七日刑法修正時，刑法分
    則編未修正之條文定有罰金刑者，自九十四年一月七日刑法
    修正施行後，就其所定數額提高為三十倍。但七十二年六月
    二十六日到九十四年一月七日新增或修正之條文，就其所定
    數額提高為三倍」，是依前開修正後之法律，被告所犯刑法
    第一百八十五條之三之服用酒類不能安全駕駛動力交通工具
    而駕駛罪所得處罰金刑之範圍最高為新臺幣九萬元、最低為
    新臺幣一千元，然依被告行為時之法律，該罪所得處罰金刑
    之範圍最高為新臺幣九萬元，最低額為銀元一元，再依現行
    法規所定貨幣單位折算新臺幣條例第二條規定「現行法規所
    定金額之貨幣單位為圓、銀元或元者，以新臺幣元之三倍折
    算之」，如換算為新臺幣，最低額則為新臺幣三元，是前開
    修正後之規定並無較有利於被告之情形，故依刑法第二條第
    一項前段規定，應適用舊法第三十三條第五款規定定其罰金
    之法定刑。
    (2)新法第四十一條第一項前段規定「犯最輕本刑為五年以下
    有期徒刑以下之刑之罪者，而受六個月以下有期徒刑或拘役
    之宣告者，得以新臺幣一千元、二千元或三千元折算一日，
    易科罰金」；舊法第四十一條第一項前段則規定「犯最重本
    刑為五年以下有期徒刑以下之刑之罪，而受六個月以下有期
    徒刑或拘役之宣告，因身體、教育、職業、家庭之關係或其
    他正當事由，執行顯有困難者，得以一元（按：指銀元，下
    同）以上三元以下折算一日，易科罰金」。修正前罰金罰鍰
    提高標準條例第二條係規定「依刑法第四十一條易科罰金或
    第四十二條第二項易服勞役者，均就其原定數額提高為一百
    倍折算一日；法律所定罰金數額未依本條例提高倍數，或其
    處罰法條無罰金刑之規定者，亦同」。依被告行為時易科罰
    金之折算標準，經提高後，係以銀元三百元折算一日，再依
    現行法規所定貨幣單位折算新臺幣條例第二條規定「現行法
    規所定金額之貨幣單位為圓、銀元或元者，以新臺幣元之三
    倍折算之」折算為新臺幣後，得以新臺幣三百元以上新臺幣
    九百元以下折算一日，較之新法第四十一條第一項前段規定
    ，得以新臺幣一千元、二千元或三千元折算一日之規定，自
    以行為時法為有利於被告。
(三)、經綜合與本案科刑有關之罰金刑之法定範圍、易科罰金折算
    標準及罰金提高標準等一切情形，比較新舊法結果，新法並
    無較有利於被告之情形，依刑法第二條第一項前段之規定，
    本案仍應適用行為時法即修正前第四十一條第一項前段、罰
    金罰鍰提高標準條例第二條規定，諭知易科罰金之折算標準
    。
三、核被告所為，係犯刑法第一百八十五條之三服用酒類不能安
    全駕駛動力交通工具而駕駛罪。原審以被告罪證明確，適用
    刑法第一百八十五條之三、修正前第四十一條第一項前段，
    修正前罰金罰鍰提高標準條例第二條等規定，並審酌被告犯
    罪之動機、目的、所生之危害、犯罪後之態度等一切情狀，
    量處拘役五十五日，並諭知易科罰金之折算標準，經核原審
    認事用法及量刑均無不當，應予維持（按：前述法律修正後
    應比較新舊法之情形，原審雖未及比較，然經綜合比較結果
    ，本案仍應適用舊法之規定，已如前述。原審判決亦適用舊
    法之規定，並無不當，自毋庸撤銷）。至檢察官雖以：被告
    前於九十四間已因酒後駕駛動力交通工具案件，經本院以九
    十四年度沙交簡字第一一三號判處拘役四十日確定，仍不知
    警惕，短期間再犯本罪；且酒後駕車經測得其呼氣酒精測試
    濃度高達每公升毫一．三四毫克，濃度甚高，行車已有高度
    危險性，且嚴重危及用路人之人身安全，原審僅輕判拘役五
    十五日，除有違量刑比例性外，亦無法達到刑法矯正之效果
    為由等語，提起上訴，請求改判較重之刑。然查：按刑罰之
    量定，屬法院自由裁量之職權行使，應審酌刑法第五十七條
    所列各款事由及一切情狀，為酌量輕重之標準，並非漫無限
    制。在同一犯罪事實與情節，如別無其他加重或減輕之原因
    ，下級審法院量定之刑，亦無過重或失輕之不當情形，則上
    級審法院對下級審法院之職權行使，原則上應予尊重（最高
    法院八十五年度臺上字第二四四六號裁判意旨參照）。查本
    案原審量刑既在法定刑之內，且量刑本屬法院就個案為裁量
    之職權，而本件原審綜合各情判處被告拘役五十五日，如易
    科罰金以三百元折算一日之刑，難謂有何違法失當之處；原
    審認事用法及量刑均屬妥適，檢察官上訴為無理由，應予駁
    回。
據上論斷，應依刑事訴訟法第四百五十五條之一第一項、第三項
、第三百六十八條、刑法第二條第一項前段，判決如主文。
本案經檢察官甲○○到庭執行職務
中    華    民    國    95    年    8     月    24    日
                  刑事第八庭    審判長法  官   朱光國
                                      法  官   鍾堯航
                                      法  官   洪堯讚
上正本證明與原本無異。
如不服本判決，應於送達後10日內向本院提出上訴狀（須附繕本
），上訴於臺灣高等法院臺中分院。
                                  書記官  柳寶倫
中    華    民    國    95    年    8     月    24    日
附錄論罪科刑法條全文：
刑法第185條之3
服用毒品、麻醉藥品、酒類或其他相類之物，不能安全駕駛動力
交通工具而駕駛者，處1年以下有期徒刑、拘役或3萬元以下罰金
。


司法院資訊處製作；財團法人民間司法改革基金會備份。
